



THÔNG TIN CÁ NHÂN

Họ tên	Nguyễn Thị Khánh Linh
Ngày sinh	29-10-1993 (25)
Mobile	0169.793.8929
Email	khanhlinhduoc7@gmail.com
Địa chỉ	Xa La- Hà Đông- Hà Nội



- 1. Microsoft Office Word 2010
- 2. Microsoft Office Excel 2010
- 3. Microsoft Office PowerPoint 2010

ZV NI A NIC

-V KY NA	ING
Tra cứu	
Quản lý	
Tiếng Anh	
Giao tiếp	
Ms Word	
Ms Excel	
Ms Power	
Point	
Làm việc	



nhóm



MUC TIÊU NGHỀ NGHIỆP

Vận dụng kỹ năng của bản thân cũng như kiến thức được đào tạo tại công ty để hoàn thành đúng, đủ và kip thời khối lương công việc cũng như tối ưu hóa, gia tăng hiệu quả công việc. Trong 2-5 năm tới, trở thành chuyên viên cao cấp, tham gia vào quản lý và đào tao, góp phần xây dựng công ty phát triển vững chắc và thinh vương.

HOC VẤN

ĐAI HOC Y TẾ CÔNG CÔNG

2011 - 2013

Chuyên ngành: Y tế công cộng (theo học trong vòng 1,5 năm, sau đó bảo lưu)

HOC VIÊN QUÂN Y

2013 - 2018

Chuyên ngành: Dược sĩ đại học

Tốt nghiệp: loại Khá (GPA: 7.7). Bảo vệ khóa luận tốt nghiệp Dược lâm sàng với điểm xuất sắc (9.3)

KINH NGHIỆM LÀM VIỆC

CÔNG TY TNHHMTV XNK VÀ PHÁT TRIỂN CÔNG NGHÊ NHÂT BẢN

Nhân viên bán hàng Partime

2017 - 2018

- Lượng tỏi bán lẻ được khoảng 80 kg
- Hỗ trợ bán buôn với thành tích cao nhất là 200kg tỏi/đơn hàng.

HOC VIÊN ANH NGỮ QUỐC TẾ I&E

Nhân viên truyền thông

08/2017

Trong 3 ngày, tổ chức đủ 13 học viên đăng ký học lớp tiếng Anh "0 VNĐ".

HOAT ĐÔNG

CLB Thanh Niên Hiến Máu Tình Nguyện HN

2011-2012

CLB Master English Club - Hoc Viên Quân

2014 - 2015

Tình nguyên viên

Member - Coach

- Tham gia 5 lần hiến máu tình nguyên

- Đào tạo cho 7 bạn khóa sau về Speaking.

Trung Tâm Nghiên

Cứu Ứng Dung Y - Sinh **Dwoc Hoc**

2016 - 2017

Thực tập sinh

- Học tập và hỗ trợ nghiên cứu, hoàn thiện và bào chế các sản phẩm mỹ phẩm như: sữa rửa mặt, kem, gel ...

- Kỹ năng Speaking thành thạo theo American Accent.

- Bào chế, kiểm nghiêm viên nén.

Trung tâm Nghiên cứu sản xuất TPCN Học viên Quân Y

2017 - 2018

Bảo Vệ Khóa Luận Tốt Nghiệp Về Dược Lâm Sàng

2017 - 2018

Thực tập sinh

- Tổng hợp hóa dược từ nguyên liệu Amantadine
- Bước đầu xây dựng quy trình sản xuất mỹ phẩm từ đậu xanh.

Hoc viên

- Kỹ năng tra cứu thông tin, excel, word và khả năng làm việc nhóm tốt; Thích nghi với điều kiện làm việc áp lực công việc
- Kỹ năng khai thác thông tin khi tiếp xúc với bệnh nhân, nhân viên y tế